臺灣高等法院高雄分院刑事裁定
111年度聲字第228號
聲  明  人  
即受 刑 人  謝景宇



上列聲明人因聲明疑義案件，對於本院102年度上訴字第497號判
決聲明疑義，本院裁定如下：
    主  文
聲明疑義駁回。
    理  由
一、聲明疑義意旨略以：聲明人即受刑人（下稱聲明人）因毒品
    案件，經鈞院以102年度上訴字第497號判決在案。惟依少年
    事件處理法第78條之2規定，少年受刑之宣告，經執行完畢
    或赦免者，應視為未曾犯罪，而聲明人於少年時曾犯刑責服
    刑，於民國100年6月21日假釋，並於101年3月21日保護管束
    期滿，之後於成年再犯本案，經鈞院宣告有期徒刑，現在監
    執行，然聲明人上開於少年所犯之刑已執畢，應依法塗銷紀
    錄，並視為未曾犯罪，於累進處遇上應為初犯，然鈞院於刑
    之宣告、並囑託檢察官執行指揮並未明確載明，致聲明人在
    執行時被認定為累犯，爰聲請更新裁定，並囑託檢察官重新
    換發詳細載明之指揮書，或發文通知臺中監獄教化科，以免
    聲明人之權益受損云云。
二、按當事人對於有罪裁判之文義有疑義者，得向諭知該裁判之
    法院聲明疑義，固為刑事訴訟法第483條所明定，但該條所
    稱「諭知該裁判之法院」，乃指對被告之有罪裁判，於主文
    內實際宣示其主刑、從刑之裁判而言。若裁判主文並未諭知
    主刑、從刑，係因被告不服該裁判，向上級法院提起上訴或
    抗告，經上級法院維持原裁判，而諭知上訴或抗告駁回者，
    因其對原裁判之主刑、從刑未予更易，本身復未宣示如何之
    主刑、從刑，自非該條所指「諭知該裁判之法院」（最高法
    院80年度台抗字第323號裁定意旨參考）。
三、經查，本件聲明人因毒品危害防制條例案件，經臺灣高雄地
    方法院以101年度訴字第1159號判處「甲○○犯如附表一所示
    之罪，共伍罪，各處如附表一主文欄所示之刑。應執行有期
    徒刑陸年捌月，扣案如附表四編號1至2所示之物均沒收銷燬
    ，扣案如附表四編號3、5所示之物及扣案販賣第二級毒品所
    得新臺幣壹仟元均沒收，未扣案販賣第二級毒品所得合計新
    臺幣參仟伍佰元沒收，如全部或一部不能沒收，以其財產抵
    償之。」聲明人不服提起上訴後，經本院以102年度上訴字
    第497號判決「上訴駁回」（嗣經最高法院102年度台上字第
    4965號判決駁回聲明人之上訴確定），此有上開刑事判決書
    及臺灣高等法院被告前案紀錄表在卷可憑，揆諸上揭說明，
    本院對原裁判（臺灣高雄地方法院101年度訴字第1159號判
    決）之主刑、從刑未予更易，復未宣示如何之主刑、從刑，
    自非刑事訴訟法第483條所指「諭知該裁判之法院」至明。
    從而，本件聲明人向本院聲明疑義，難謂合法，自應予以駁
    回。
據上論結，應依刑事訴訟法第486條，裁定如主文。
中　　華　　民　　國　　111 　年　　2 　　月　　24　　日
                  刑事第五庭    審判長法  官  簡志瑩
                                      法  官  陳美燕
                                      法  官  唐照明
以上正本證明與原本無異。
如不服本裁定應於送達後5日內向本院提出抗告狀。
中　　華　　民　　國　　111 　年　　2 　　月　　24　　日
                                      書記官  梁雅華
　　　　　　　　　
附表：甲○○販賣第二級毒品   編號 犯罪事實 主文 1 101年9月19日12時許，王文志先以持用之0000000000號行動電話與甲○○聯絡，在電話中向甲○○以1000元購買甲基安非他命，甲○○即與王文志約在高雄市梓官區「興隆宮」之停車場旁見面，由甲○○當場交付甲基安非他命1小包予王文志完成交易，並取得王文志當場交付之販毒價金1000元。 甲○○犯販賣第二級毒品罪，累犯，處有期徒刑叁年拾壹月，扣案如附表四編號1至2所示之物均沒收銷燬，扣案如附表四編號3、5所示之物及扣案販賣第二級毒品所得新臺幣壹仟元均沒收。 2 101年6月22日17時許，黃促平先以0000000000號行動電話與甲○○持用之0000000000號行動電話聯絡，在電話中以「那個500啦」作為欲向甲○○以500元購買甲基安非他命之暗語，甲○○即與黃促平約在高雄市○○區○○路000巷0號住處附近寺廟見面，由甲○○當場交付甲基安非他命1小包予黃促平完成交易，並取得黃促平當場交付之販毒價金500元。 甲○○犯販賣第二級毒品罪，累犯，處有期徒刑叁年拾月，扣案如附表四編號3、5所示之物均沒收，未扣案販賣第二級毒品所得新臺幣伍佰元沒收，如全部或一部不能沒收，以其財產抵償之。 3 101年7月3日1時許，黃促平先以室內公共電話電話00-00000000與甲○○持用之0000000000號行動電話聯絡，在電話中以「那個5啦」作為欲向甲○○以500元購買甲基安非他命之暗語，甲○○即與黃促平約在高雄市○○區○○路000巷0號住處見面，由甲○○當場交付甲基安非他命1小包予黃促平完成交易，並讓黃促平賒欠價金500元。 甲○○犯販賣第二級毒品罪，累犯，處有期徒刑叁年拾月，扣案如附表四編號3、5所示之物均沒收。 4 101年8月20日18時許，黃促平先以室內公共電話電話00-00000000與甲○○持用之0000000000號行動電話聯絡，在電話中以「用一個半半」、「借一下2500」作為欲向甲○○以2500元購買甲基安非他命之暗語，甲○○即與黃促平約在高雄市○○區○○路000巷0號住處見面，由甲○○當場交付甲基安非他命1/4錢予黃促平完成交易，並取得黃促平當場交付之販毒價金2500元，同時告知黃促平之前賒欠之500元不用再還。 甲○○犯販賣第二級毒品罪，累犯，處有期徒刑肆年，扣案如附表四編號3、5所示之物均沒收，未扣案販賣第二級毒品所得新臺幣貳仟伍佰元沒收，如全部或一部不能沒收，以其財產抵償之。 5 101年8月18日19時許，蔡筱玲先以0000000000與甲○○持用之0000000000號行動電話聯絡，在電話中以「我加借500啊」作為欲向甲○○以500元購買甲基安非他命之暗語，甲○○即與蔡筱玲約在高雄市○○區○○路000巷0號住處見面，由甲○○當場交付甲基安非他命1小包予蔡筱玲完成交易，並取得蔡筱玲當場交付之販毒價金500元。 甲○○犯販賣第二級毒品罪，累犯，處有期徒刑叁年拾月，扣案如附表四編號3、5所示之物均沒收，未扣案販賣第二級毒品所得新臺幣伍佰元沒收，如全部或一部不能沒收，以其財產抵償之。